【裁判字號】    98,小上,61
【裁判日期】    980827
【裁判案由】    給付貨款
【裁判全文】
臺灣臺中地方法院民事裁定  98年度小上字第61號
上  訴  人  乙○○
                        號六樓之5
被上訴人    方大建材有限公司
                      另址台中市○○路○段218號Ｂ1之1
法定代理人  甲○○
上列當事人間請求給付貨款事件，上訴人對於中華民國98年7月2
日本院台中簡易庭98年度中小字第45號第一審小額民事判決提起
上訴，本院合議庭裁定如下：
    主    文
上訴駁回。
第二審訴訟費用新臺幣壹仟伍佰元由上訴人負擔。
    理    由
一、按對於小額程序之第一審裁判之上訴，非以其違背法令為理
    由，不得為之，民事訴訟法第436條之24第2項定有明文。所
    謂判決違背法令係指判決不適用法規或適用不當者而言。且
    依同法第436條之25規定，上訴狀應記載上訴理由，並表明
    原判決所違背之法令及其具體內容，以及依訴訟資料可認為
    原判決有違背法令之具體事實，上訴狀或理由書如未依此項
    方法表明者，即難認為已對小額訴訟第一審判決之違背法令
    有具體之指摘，又上訴理由如僅引用原審判決時之攻擊防禦
    方法作為上訴理由，應認為未對原審判決有何具體之指摘，
    不得謂已合法表明上訴理由，其上訴均難認為合法。
二、本件上訴意旨略以：依業界行規，若雙方約定佣金數額為一
    成時，皆係以總金額之一成為計算基準，被上訴人狡辯所謂
    佣金數額一成，係屬利潤之一成，顯與一般社會常情，差距
    過大，原審認證人蕭文俊之證言無從證明兩造所約定之佣金
    數額為何，恐嫌速斷。又依證人蕭文俊於原審中所提出之出
    貨明細，上訴人據以計算可知被上訴人出貨總金額為新臺幣
    （下同）1,720,644元，退貨金額為321,653元，故總金額為
    1,398,991元，則被上訴人自應給付總金額一成之佣金139,8
    99元予上訴人，況依被上訴人亦自承佣金數額有18,000元，
    上訴人自得據以為抵銷。原審以被上訴人對上訴人所負之佣
    金債務尚未屆清償期為由，而認上訴人不得據以為抵銷，其
    判斷亦有疏漏，爰提起本件上訴，求予廢棄改判等語。
三、查本件係對於小額訴訟之第一審判決提起上訴，依法非以其
    違背法令為理由，不得為之。另上訴狀並應記載上訴理由及
    表明原判決所違背之法令及其具體內容（例如：應適用如何
    之法規而不適用，或其所適用之法規有如何之不當，或其採
    證有違背如何之證據法則…等情事）。經核上訴理由狀所載
    ，上訴人乃係針對原審取捨證據、認定事實之事項而為原審
    速斷及疏漏之指陳，然其上訴理由狀內並未具體指明原審判
    決究係違背何項法令？亦未具體指明原審判決所違反之法令
    條項內容。參諸上開說明，其對原審取捨證據、認定事實之
    事項，僅為原審「速斷」及「疏漏」之抽象指陳，尚不得謂
    其業已合法表明原審判決如何違背法令之上訴理由。從而，
    本件上訴，難認合法，應予駁回。
四、依民事訴訟法第436條之32第1項準用同法第436條之19第1項
    規定，第二審法院為訴訟費用之裁判時，應確定其訴訟費用
    額。查本件小額事件之第二審訴訟費用額為裁判費1,500元
    ，爰諭知如主文第二項所示。
五、據上論結，本件上訴為不合法，依民事訴訟法第436條之32
    第1項、第2項、第444條第1項、第95條、第78條、第436條
    之19第1項，裁定如主文。
中    華    民    國    98    年    8    月     27    日
                  民事第二庭    審判長法  官  許秀芬
                                      法  官  吳美蒼
                                      法  官  林宗成
上正本係照原本作成。
不得抗告。
中    華    民    國    98    年    8    月     28    日
                                      書記官


司法院資訊處製作；財團法人民間司法改革基金會備份。
